【裁判字號】    90,易,535
【裁判日期】    901015
【裁判案由】    竊盜
【裁判全文】
臺灣基隆地方法院刑事判決                            九十年度易字第五三五號
    公  訴  人  臺灣基隆地方法院檢察署檢察官
    被      告  丙○○
右列被告因竊盜案件，經檢察官提起公訴 (九十年度偵字第二七七四號)，本院判決
如左：
    主  文
丙○○竊盜，處拘役肆拾日，如易科罰金以參佰元折算壹日。
    事  實
一、丙○○於民國八十九年十一月間某日，行經基隆市○○路口、百六街口時，見尚
    在不詳之人所持有，懸掛有甲○○於八十七年、八十八年間某不詳時間，在基隆
    市○○街一○九號附近遺失之ＳＨＰ－四八二號車牌之重型機車停放在百福橋旁
    （該機車所有人為乙○○，引擎號碼為ＧＧ○○○七五七，車牌號碼原係ＱＹＦ
    －一六○號，於八十二年十月十一日十七時許，在基隆市○○路二十九號前遭不
    詳之人竊取，ＱＹＦ－一六○號車牌下落不明），竟意圖為自己不法之所有，將
    該機車牽走而加以竊取，供己騎乘使用。嗣於九十年七月二日十三時二十分，丙
    ○○騎乘前開機車行經基隆市○○路七賢橋時，為警查獲。
二、案經基隆市警察局第三分局移送台灣基隆地方法院檢察署檢察官偵查起訴。
    理  由
一、訊據被告丙○○矢口否認右揭犯行，辯稱前述機車係於象神颱風過境後，被水沖
    到路旁，為其發現，始撿拾後將其修復供騎乘等語。
二、惟查，前開引擎號碼ＧＧ○○○七五七號機車及ＳＨＰ－四八二號車牌，分別係
    乙○○及甲○○於右開時地所失竊及遺失，業經乙○○及甲○○二人於警訊中供
    述甚明，且有贓物領據二紙、車輛竊盜、車牌失竊資料個別查詢報表在卷足佐。
    而被告供稱該機車係八十九年十一月間某日，於颱風過後經大水沖至基隆市○○
    ○路旁為其所拾獲者云云，惟如果該機車確係遭洪水沖至該處路旁，則以機車之
    重量，尚被洪水沖走，該處水勢顯然驚人，被告係住居於基隆市○○街二六之四
    號，並非上開機車所在地點，其必不可能在水勢淘淘時在該處目擊機車經洪水沖
    至之情形，而如其係洪水過後至該處，則僅以機車停放路旁又何能確定該機車係
    遭洪水沖至。況被告於警訊中稱其拾獲該機車後，僅更換火星塞即可使用，顯然
    該機車並未因水災受損，如係遭洪水沖至該處，自必全車浸水，嚴重損害，何能
    僅換火星塞即可使用，足見被告所辯並非可信。至於被告嗣於檢察官偵查及本院
    審理中復改口稱其拾獲機車後曾大修引擎等重要機件云云，與其於警訊時所供自
    相矛盾，且顯係畏罪卸責之詞，難以採信。其係趁機車持有人（即使該不詳姓名
    之持有人是否係依不正途徑取得該機車）將機車置於該處，管領較鬆弛之際，趁
    隙竊取，應堪認定。
四、核被告所為，係犯刑法第三百二十條第一項之竊盜罪。而被告前雖曾於九十年五
    月五日八時三十二分，在基隆市○○街二十六號騎樓，竊取柯一郎之照像機，經
    本院九十年七月十三日以九十年度基簡字第三八五號判決在案，惟該案與本件時
    間相距達半年，並非緊接，且本案係因被告途遇路旁有他人之機車而臨時起意行
    竊，而前案則係趁人未注意之際，竊取置於機車行李箱內之照相機，顯均係因偶
    然事故而起意行竊，難認其自始即有竊盜之概括犯意，本案並非前案判決效力所
    及，自得再予追訴審判。審酌被告年紀老大，此次因一時貪念而觸法，其犯罪所
    生危害，及犯後供詞反覆，態度欠佳等一切情狀，量處如主文所示之刑。且被告
    行為後，刑法第四十一條業於民國九十年一月十日經總統令修正施行，修正後之
    該條第一項前段規定最重本刑為五年以下有期徒刑以下之刑之罪，而受六個月以
    下有期徒刑或拘役之宣告，因身體、教育、職業、家庭之關係或其他正當事由，
    執行顯有困難者，得以一元以上三元以下折算一日，易科罰金。被告犯罪後法律
    既有變更，則依刑法第二條第一項前段規定，應逕行適用修正後之法律，爰依修
    正後之上開規定，諭知被告前述宣告刑如易科罰金時之折算標準。
五、據上論斷，應依刑事訴訟法第二百九十九條第一項前段、刑法第二條第一項前段
    、第三百二十條第一項、第四十一條、罰金罰鍰提高標準條例第一條前段、第二
    條，判決如主文。
本案經檢察官劉嶽承到庭執行職務。
中    華    民    國      九十      年      十        月      十五      日
                                      臺灣基隆地方法院刑事第二庭
                                          法  官  黃  麟  倫
右正本證明與原本無異。
對於本件判決如有不服，應於收受送達後十日內，向本院提出上訴書狀，上訴於臺灣
高等法院，並按他造當事人之人數附具繕本。
                                          書記官  許  世  賢
中    華    民    國      九十      年      十        月      十五 日
附錄本案論罪科刑法條全文
刑法第三百二十條第一項
意圖為自己或第三人不法之所有，而竊取他人之動產者，為竊盜罪，處五年以下有期
徒刑、拘役或五百元以下罰金。


司法院資訊處製作；財團法人民間司法改革基金會備份。
